Nombre: Iñigo Monasterio Elguezabal

DNI: 44.976.339-T

Fecha de Nacimiento: 30/11/1977

Carnet de conducir y Vehículo propio
E mail: monasterioalonso@hotmail.com

Domicilio: C/ Julio Gutiérrez Lumbreras, 8-2ºA.

48920 Portugalete (Vizcaya) Teléfono: 94 462 95 64 / 620 018 061



Objetivos Profesionales

Formar parte de un equipo multidisciplinar, con el fin de poder ser partícipe en la implantación de soluciones técnicas, que faciliten el desarrollo de la actividad profesional diaria. Cumplimento con los objetivos de la empresa, y convertirme en un profesional cada día más competente.

Logros Personales

Comencé mi experiencia laboral como Recurso Preventivo en construcción de Parques Eólicos. Posteriormente por mi responsabilidad, liderazgo y capacidad en resolución de problemas técnicos ó de organización .Asumí la coordinación de actividades entre las distintas contratas junto el departamento de medioambiente. Supervisando los trabajos en el centro de trabajo y envíos Internacionales.

Formación

□ Estudios Oficiales

2008. Diplomado en Ingeniería Técnica de Minas. Esp. Recursos Energéticos, Combustibles y Explosivos. UPV / EHU.

2007. Master en Prevención de Riesgos Laborales. Esp. Seguridad, Higiene y Ergonomía.

Colegio Oficial de Ingenieros Técnicos de Minas del Principado de Asturias. (1100 h)

2001. Ciclo Formativo. Técnico Especialista en Producción por Mecanizado. Centro de Formación Somorrostro.

1999. Ciclo Formativo. Técnico Especialista en Medio Ambiente. Centro de Formación Somorrostro.

□ Estudios Complementarios

- 2014. Sistemas de control y Monitorización de Procesos. CEBEK (70h).
- 2013. Certificación Energética en Edificios Existentes (CE3X, CE3, LIDER, CALENER VYP-GT) UMH (150h).
- 2013. Diseño con Autocad Revit Achitecture 2013. Formación Técnico Profesional
- 2013. Eficiencia energética en instalaciones de iluminación interior/exterior. ASIGMA (60h)
- 2013. Experto universitario en calidad. URKO (280h)
- 2013. Inspección técnica de edificios. INTELEC (120 h)
- 2013. Curso de evaluación de Impacto Ambiental ACN CONSULTING (80 h)
- 2012. Excavaciones, Voladuras y movimiento de tierras. STRUCTURALIA (45 h)
- 2012. Coordinador en obras de construcción. URKO (800h)
- 2012. Energías Renovables. ASIGMA (270h)
- 2012. Directores de Área. CEPYME (120h)
- 2012. Curso Planificación y gestión del tiempo. CEPYME (120h)
- 2011. Curso de Calidad. CEPYME (120h)
- 2011. Gestión del Agua y territorio. FUNDACIÓN AZMOIZ (70h)

Iñigo Monasterio Elguezabal

- 2011. Project Management (Gestión de Proyectos Eficientes). ASIGMA. (270h)
- 2011. Mediciones en Edificación. Centro de estudios de obra Civil CEINMARK (50h)
- 2011. Mediciones en Obra Civil. Centro de estudios de obra Civil CEINMARK (50h)
- 2011. Certificación en Edificación y obra Civil. Centro de estudios de obra Civil CEINMARK (30h)
- 2011. Representación de Levantamientos Taquimétricos. CEINMARK (80h)
- 2010. Autocad 2010. IFES Bilbao (200 horas).
- 2010. MS-Project. IPARTEK Bilbao (20 horas).
- 2010. Técnicas medioambientales en la empresa. Universidad de Zaragoza (145 horas)
- 2010. Retos Energéticos. Fundación Novia Salcedo Bilbao (70h)
- 2010. Geotermia. Colegio Oficial de Ingenieros Técnicos de Minas del País Vasco. (20 h)
- 2009. Diseño Mecánico Modelado Paramétrico de piezas. IFES Bilbao (224 h)
- 2009. ISO 14001 Sistemas de Gestión Ambiental. Fundación Novia Salcedo Bilbao (60h)
- 2009. ISO 9001:2008 Sistemas de Gestión de Calidad, Fundación Novia Salcedo Bilbao (25h)
- 2008. Determinación de Parámetros Geomecánicos de Rocas y Suelos. Colegio Oficial de

Ingenieros de Minas del País Vasco (20 h)

- 2008. Cimentaciones. Colegio Oficial de Ingenieros de Minas del País Vasco (20 h)
- 2008. Estabilidad de Taludes. Colegio Oficial de Ingenieros de Minas del País Vasco (20 h)

Informática Idiomas

- Autocad 2D/3D.
- Autocad Civil3D.
- Revit Architecture.
- Autocad MDT.

- Microstatión.
- Arc-Gis.
- SolidWorks
- Catia. Nastran-
- Patran. Cype-Cad.
- Ms Project.

- Inglés: Nivel Alto.
- Presto. Euskera: Nivel Medio.
- CEEX.
- CE3.
- LIDER.
- CALENER.

3D Studio.

Experiencia Profesional

GAMESA EÓLICA-CENFORPRE.

Coordinación en Actividades Empresariales. Miranda de Ebro (06/2011 – 04/2014)

Funciones:

- Coordinación de subcontratas, previsión de los trabajos y recursos, planificando las posibles necesidades.
- Coordinación de logística, en el envió de Productos Internacionales.
- Coordinar la implantación de mejoras.
- Gestión de Base de Datos.
- Dar asistencia a Departamentos técnicos por medio de reporting.
- ❖ Técnico de Medioambiente y Prevención de Riesgos Laborales.
- Realizar seguimiento de nuevos prototipos.
- Elaboración de Informes Técnico.

GAMESA -CENFORPRE.

Recurso Preventivo en Parque Eólico. Cantabria (10/2010-06/2011)

Funciones:

- Coordinación en la gestión óptima de la construcción de aerogeneradores en parques eólicos.
- Planificación, control y gestión del montaje de maquinaria en parques eólicos.
- Coordinación con Logística y Suministros para la planificación de materiales.
- Coordinación de subcontratas.
- Supervisión de obra civil y eléctrica.
- Supervisión de la puesta en marcha y pruebas de aerogeneradores.

- ❖ Tomar medidas en la Prevención de Riesgos Laborales, en todas las fases de construcción y puesta en marcha.
- Contacto con clientes.
- Elaboración de informes, reporting diversos.

CONSTRUCTORA URBELAN.

Ayudante de Jefe de Obra (01/2008-07-2008)

Funciones:

- * Reuniones con la Dirección Facultativa, Promotor, Arquitectos y Jefe de Obra.
- ❖ Establecer la carga diaria de trabajo para cada trabajador.
- Coordinación de Gremios. Establecer las Medidas de Prevención de Riesgos.

TROQUEVISA.

Técnico en Maquina y Herramienta (05/2000-07/2000)

Funciones:

- Diseño asistido por ordenador en la fabricación de troqueles.
- * Realizar instrucciones de fabricación y procedimientos de montaje y calidad.

INGENIERIA TEAM.

Técnico Medioambiental (05/1998-07/1998)

Funciones:

- Análisis de las futuras necesidades Medioambientales en aplicación de la normativa comunitaria y de reciente publicación.
- Puesta al día de toda la normativa vigente. Aplicación de la normativa y legislación vigente en proyectos.